臺灣新竹地方法院民事判決  
107年度訴字第1100號
原      告  陳睿烽  

被      告  陳范細英(即陳漢江之承受訴訟人)

            陳玉簪(即陳漢江之承受訴訟人)

            陳玉霞(即陳漢江之承受訴訟人)


            陳德偉(即陳漢江之承受訴訟人)

            陳孟孜(即陳漢江之承受訴訟人)

            陳穎圻(即陳漢江之承受訴訟人)

            陳穎樵(即陳漢江之承受訴訟人)

被      告  陳㴱懋  

訴訟代理人  陳慧發  
            陳國祥  
被      告  陳陸機  
            陳裕崇  
兼上二人
訴訟代理人  陳貽謀  
被      告  陳正緯  
            陳建均  
            陳美枝  
            陳雅如  

被      告  陳葉秀妹  住新竹縣○○鄉○○村00鄰○○○0號                        居新竹縣○○鄉○○路00巷00號
訴訟代理人  陳富鈺  
            陳貽謀  
上列當事人間分割共有物事件，本院於民國110年9月2日言詞辯
論終結，判決如下：
    主  文
一、被告陳范細英、陳玉簪、陳玉霞、陳德偉、陳孟孜、陳穎圻
    、陳穎樵，應就其被繼承人陳漢江所遺，坐落新竹縣○○鄉○○
    段○○○○地號土地及同段一一一九地號土地，應有部分均為三
    十六分之一，辦理繼承登記。
二、兩造共有坐落新竹縣○○鄉○○段○○○○地號土地（面積6731.59
    平方公尺）及同段一一一九地號土地（面積16231.13平方公
    尺），應予合併分割。依附圖即新竹縣竹東地政事務所複丈
    日期民國109年11月19日複丈成果圖(甲案)所示，分割方法
    如【附表一】。
三、訴訟費用由兩造依【附表三】所示比例負擔。
    事實及理由
壹、程序事項
一、原登記共有人陳漢江（民國00年00月00日生，109年8月24日
    歿）於本件訴訟中死亡，經原告陳報陳漢江之繼承人及本院
    職權向國稅局調取遺產稅申報資料，於110年4月28日裁定命
    全體繼承人即被告陳范細英、陳玉簪、陳玉霞、陳德偉、陳
    孟孜、陳穎圻、陳穎樵承受訴訟（共七人，下稱陳漢江之全
    體繼承人）（卷二第97、137-139、147-148頁）。
二、除被告陳㴱懋、陳貽謀、陳陸機、陳裕崇、陳葉秀妹外，其
    餘被告經合法通知，未於最後言詞辯論期日到場，核無民事
    訴訟法第386條各款所列情形，爰依原告聲請，由其一造辯
    論而為判決。
貳、實體事項
一、原告起訴主張：
㈠、坐落於新竹縣○○鄉○○段0000地號土地（面積6731.59平方公尺
    ）及同段1119地號土地（面積16231.13平方公尺）（下合稱
    系爭土地或分稱地號）為兩造所共有，各共有人應有部分如
    【附表二】「分割前應有部分比例」欄所示，且無不能分割
    之情形，兩造就系爭土地亦無不能分割之約定。囿於兩造無
    法協議分割，為此訴請裁判分割。原告所主張之分割原則係
    合併分割、土地方正、各共有人能夠使用。
㈡、系爭土地為山坡地保育區之林業用地，目前均無建物，經會
    同法院於107年9月6日現場勘測，詳如新竹縣竹東地政事務
    所（下稱竹東地政）複丈日期107年9月6日複丈成果圖（卷
    一第90頁，下稱現況圖）所示，系爭土地現況僅有一個陳氏
    家族祖墳（現況圖L）、放農具之小工竂（現況圖M）、豬舍
    之一小邊角（現況圖O）、既有道路（現況圖P及P1及P2，合
    計1237.31平方公尺）連通系爭土地及外地。
㈢、兩造陳氏先祖本為六大房，於50、60年間已有指定各房分管
    位置，茲描繪各房分管大略位置圖（卷一第39頁）。嗣經繼
    承、買賣、交換，始成現在應有部分比例。原告希望分得現
    況圖J及N左半，係因此一位置乃原告祖母陳徐鉢妹以金錢向
    陳漢江母親陳鄭新妹購得，原為原告祖母實際種茶位置，之
    後由原告種茶，但茶種已經死掉。提出55年12年11日「分鬮
    書」即分家契約書為憑（上有被告陳㴱懋簽名及被告陳陸機
    、陳裕崇、陳貽謀三兄弟之父親陳泉林之簽名）（卷一第73
    -75頁），分鬮書明確記載「老屋背一塊畑屬㴱濤（即原告父
    親）所得之額」，先祖早有指定，非如被告所言原告強占。
    況現況圖J及N左半亦非如被告所言係平坦地，土地高低落差
    達6-8米，既是原告祖母以金錢購得此位置並分鬮書約定歸
    屬原告父親，原告自不同意再以金錢補償他共有人。
㈣、系爭土地之原登記共有人陳漢江已死亡，其繼承人均未辦理
    繼承登記，爰請求陳漢江之全體繼承人，就陳漢江所遺系爭
    土地之應有部分1/36辦理繼承登記。
㈤、爰依民法第823 條第1 項、第824條規定，提起本件訴訟。經
    過多次調整分割方案後，願依竹東地政複丈日期109年11月1
    9日複丈成果圖(甲案)（下稱附圖）為準，由原告分得附圖
    位置A（面積2715平方公尺）。至於附圖位置P乃道路，可通
    達各共有人分得之位置及通達外地，應由各共有人按其分割
    前應有部分比例維持共有，以利將來通行無礙。
二、被告則答辯以：
㈠、被告陳范細英、陳玉簪、陳玉霞、陳德偉、陳孟孜、陳穎圻
    、陳穎樵（即陳漢江之全體繼承人）：未到庭亦未具狀表示
    意見。據陳漢江生前委任其子陳德偉到庭表示：此為祖產，
    不同意分割，但若分割則須價值相當（卷一第51頁）。
㈡、被告陳㴱懋：
　⒈分割原則應按陳氏先祖之前協議分管之範圍為主，各有固定
    使用地，被告陳㴱懋對於分得附圖位置E及E1沒有意見。
　⒉茲提出本院106年度竹東簡字第91號判決為證，原告於該案亦
    為原告，已自承其就環湖段1118地號雖有登記應有部分1/8
    但實際上沒有土地，實際使用土地係在被告陳㴱懋名下之另
    筆環湖段1049地號等語（卷二第167-169頁），可見原告就1
    118地號土地沒有分管範圍，卻要求分得附圖位置A平坦土地
    ，其他共有人不同意。又者，原告欲分得較平坦地具較高價
    值位置，應補償金錢予其他人（卷一第144、212-213頁）。
㈢、被告陳陸機、陳裕崇、陳貽謀（下稱被告陳貽謀等三兄弟）
    ：
　⒈系爭土地乃繼承而來，先祖輩即有各房分管範圍，應先確定
    何人耕作何範圍，再來分割。被告陳貽謀等三兄弟雖無法提
    出分管範圍之證明，但自幼在此長大，實際種植橘園、香蕉
    等農作物。1119地號土地尚未開設P2道路之前，被告陳貽謀
    等三兄弟分管位置在現況圖N右半、P2、K右下所連成之一大
    塊。
　⒉被告陳貽謀等三兄弟希望分得位置（如卷一第124頁螢光筆劃
    記處，約略在現況圖I、J、及沿著P2道路之兩側）之歷史緣
    由：以現況圖而言，尚未開設P2道路之前，N、P2、K是連成
    一片，先父母埋葬在1119數字位置（已撿骨入祖墳），P2數
    字左方是晒穀場（已以廢土填實），另筆1116地號土地上建
    有住宅（現仍存在且實際居住中），地勢低於路面約1米，
    當年挖P2道路時，動用重機械造成土石鬆動危及住宅，北埔
    鄉公所補助經費在住宅後方建造水泥擋土牆，被告陳貽謀等
    三兄弟目前分管位置距離路面高低落差達2公尺，只是水泥
    擋土牆，並無好處，當年開路時只有我們願意提供土地，在
    所分管位置從中開出道路，故我們希望分得之位置沿著P2道
    路之兩側，本即分管地之一部。
　⒊原告所欲爭取之現況圖J及N左半，實際上為被告陳葉秀妹1/3
    、被告陳貽謀等三兄弟1/3、原告1/3。N右半乃祖厝防風林
    （樹齡逾百年）及懸崖峭壁無法使用，親族均同意不予分配
    分管，如今大家都要爭取好位置，這些不利於使用位置又要
    分給誰呢？原告於107年5月初私僱工人砍伐樹木販售並說砍
    完樹木之位置屬於其所有，適逢被告陳陸機發覺予以制止才
    幸得留下部分樹木，原告蓄意侵占他人分管地，一個人硬要
    將系爭土地中最平坦位置占為己有，請其金錢補償卻拒絕，
    導致大家談不下去，原告欲獨得現況圖J及N左半，欠缺正當
    性。不同意原告擅自繪製各共有人分得位置。
　⒋原告之父陳㴱濤與被告陳㴱懋係親兄弟，只是六大房之一房，
    應有部分理應合計只有1/6，早期親族間交換、買賣僅以口
    頭約定未形諸文字，造成日後權狀應有部分與實際分管地差
    異甚大，糾紛不斷，越理越亂，應有部分多但分管地少，只
    好到處亂比劃先搶先嬴。因歷史因素無法分清，應各退一步
    ，分得好位置者應補償分得不好位置之人。經全體被告討論
    ，不願繼續進行分割訴訟，應回歸起訴前之原狀（卷一第12
    2-127頁、卷二第45頁）。
㈣、被告陳正緯、陳建均、陳美枝、陳雅如（下稱被告陳正緯等
    四兄妹）：同意按原告所提分割方法B方案（卷一第200頁）
    （註：B方案即附圖之原型），亦願意分得陳氏祖墳所在土
    地。後改稱：希停止審理本案，一切回歸原來分管狀態（卷
    二第103頁）
㈤、被告陳葉秀妹：不能接受原告擅自指定分歸被告陳葉秀妹部
    分。被告陳葉秀妹原分管位置在現況圖H左半、I左半、N左
    半（卷一第152-153頁）。原告所欲爭取之現況圖J及N左半
    ，實際上為被告陳葉秀妹1/3、被告陳貽謀等三兄弟1/3、原
    告1/3，原告沒有任意圈地爭訟、強占他人分管地之正當性
    。被告陳葉秀妹已高齡90歲，希停止審理本案（卷二第61頁
    ）。
三、本院之判斷：
㈠、按繼承人自繼承開始時，除本法另有規定外，承受被繼承人
    財產上之一切權利、義務。但權利、義務專屬於被繼承人本
    身者，不在此限，民法第1148條第1 項定有明文；又按分割
    共有物乃直接對共有物之權利有所變動，性質上屬處分行為
    ，故共有不動產之共有人中有已死亡者，依民法第759 條規
    定，其繼承人，自非先經繼承登記，不得訴請分割共有物，
    而於該繼承人為被告之情形，為求訴訟之經濟，原告可就請
    求繼承登記及分割共有物之訴一併提起，即以一訴請求該死
    亡共有人之繼承人辦理繼承登記並請求該繼承人於辦理繼承
    登記後，與原告及其餘共有人分割共有之不動產（最高法院
    69年度台上字第1134號裁判意旨、最高法院70年度第2 次民
    事庭會議決議參照）。經查，系爭土地原登記共有人陳漢江
    業於109年8月24日死亡，陳漢江之繼承人尚未就系爭土地辦
    理繼承登記，亦據原告提出110年9月9日列印之土地登記謄
    本為證（卷二第225-235頁）。揆諸前揭說明，非經辦理繼
    承登記，不得為分割之處分行為。是原告請求陳漢江之全體
    繼承人就陳漢江所遺系爭土地（應有部分均為1/36）辦理繼
    承登記為公同共有，為有理由，應予准許，爰判決如主文第
    一項所示。
㈡、次按各共有人，除法令另有規定外，得隨時請求分割共有物
    。但因物之使用目的不能分割或契約訂有不分割之期限者，
    不在此限，民法第823 條第1 項定有明文。系爭土地均為山
    坡地保育區之林業用地，無不能分割之情事，兩造間亦無不
    能分割之特約，兩造既就分割方法無法達成協議，原告訴請
    裁判分割，於法有據。雖被告陳貽謀等三兄弟、陳正緯等四
    兄妹、陳葉秀妹於訴訟後階段具狀表示希望停止審理本案，
    維持現有狀態等語，然原告未撤回訴訟，本院無從停止審理
    ，附此敘明。
㈢、兩造固均陳稱陳氏先祖就系爭土地之分管位置已有約定等語
    。然查：
　⒈時歷50-60年後之今日，兩造各自指出自己分管位置暨他人分
    管位置，各自歧異，無人能提出具體證明或經先祖簽認之分
    管位置圖說，徒各以口述、手指、自繪。舉例言之，被告陳
    貽謀指稱被告陳葉秀妹實際使用位置在現況圖F右半及N左半
    （卷一第121頁），然現況圖F右半與被告陳㴱懋所指分管位
    置重疊、現況圖N左半則與原告所指重疊，甚至與被告陳葉
    秀妹自行所指分管位置在現況圖H左半、I左半、N中右不同
    （卷一第152-153頁），可見土地共有人究竟實際分管位置
    ，莫衷一是。亦可能是年代久遠，數十年間部分共有人及其
    先祖輩曾經移動位置，才導致互有重疊。況者，共有人中任
    一人或數人片面先行占用共有土地之作法，與經全體共有人
    達成共識之協議，二者截然不同，不能僅以占有現況定其使
    用權利。
　⒉按「依本法所為之登記，有絕對效力。」土地法第43條定有
    明文，此即土地登記之公信力。被告陳㴱懋所提本院106年度
    竹東簡字第91號判決，就原告於該案主張其登記1118地號應
    有部分1/8卻無土地乙節，為原告所不否認有上開陳述，但
    主張其依登記即應享有土地權利。況本院職權調閱該案判決
    全文，該案判決原告之訴駁回之理由之一，即被告陳㴱懋與
    原告之父親陳㴱濤（親兄弟）並未依55年12月11日分鬮書內
    容辦理土地登記，數十年來均相安無事，可見財產已重新協
    議分配（卷二第179-189頁）。準此，被告陳㴱懋猶執該案主
    張原告沒有分管位置，即無可取。另者，被告陳㴱懋提出之
    「59年1 月10日陳徐鉢妹與陳鄭新妹間之不動產買賣契約書
    」，陳徐鉢妹為被告陳㴱懋之母亦為原告之祖母，陳徐鉢妹
    向陳鄭新妹（陳漢江之母，卷一第21頁）購買系爭土地內約
    3分地，上開59年1月10日不動產買賣契約書第4條雖有記載
    「地上物界址踏界分明點交給甲方收益管業」，但契約書未
    附界址圖面或足資辨別之特徵，兩造於本件訴訟對於陳漢江
    之前實際分管位置亦頗有歧異。
　⒊原告所提其父親陳㴱濤與被告陳㴱懋間之55年12月11日分鬮書
    （卷一第73-75頁），雖有記載兩兄弟分得之土地界限，然
    上載之界限「承買勝達之畑」「老屋」「承買照彩之畑」「
    公山茶畑」「老屋背」「伯公背面」等，於本院履勘測量時
    俱已無痕跡可考。
　⒋現況圖A沒有人主張其分管使用；圍繞在另筆1115地號土地右
    側（豬舍旁）亦無人主張其分管使用，且經現勘乃峭壁，可
    見各共有人按其應有部分換算之面積與各共有人現實際占用
    面積，不可能一致。　
　⒌本院再審酌：原共有人陳漢江該房份於數十年前已售予陳徐
    鉢妹，僅餘留1/36，且數十年來不再使用土地，難明所餘留
    位置何在；被告陳貽謀等三兄弟及被告陳葉秀妹均主張，現
    況圖J及N左半，乃原告、被告陳貽謀等三兄弟、被告陳葉秀
    妹各使用1/3，但為原告否認；現況圖A及K左下，坡度陡峭
    ，無人承認為其分管位置；本院現場勘測時，系爭土地內已
    開設P、P1、P2道路、擋土牆；兩造實際使用面積與其應有
    部分比例不符（有人多占、有人短少）；兩造（被告陳㴱懋
    除外）又爭相主張現況圖J及N左半為其分管、卻無人承認分
    管坡度陡峭位置等情，本件實無可能廓清陳氏先祖約定之分
    管位置及據此進行原物分割。
㈣、「分割之方法不能協議決定，或於協議決定後因消滅時效完
    成經共有人拒絕履行者，法院得因任何共有人之請求，命為
    下列之分配：一、以原物分配於各共有人。但各共有人均受
    原物之分配顯有困難者，得將原物分配於部分共有人。」「
    以原物為分配時，因共有人之利益或其他必要情形，得就共
    有物之一部分仍維持共有。」「共有人相同之數不動產，除
    法令另有規定外，共有人得請求合併分割。」民法第824 條
    第2 項、第4 項、第5項分有明文。經查：
　⒈環湖段1118、1119地號土地均屬山坡地保育區之林業用地，
    共有人相同，應有部分亦相同。況現況圖P、P1、P2道路並
    非緊鄰地籍線而建造，若2筆土地不合併分割而各自分割，
    將致土地細分或變成袋地，故原告請求合併分割應予准許，
    被告亦不反對以道路為分割後土地界線。
　⒉經本院於107年9月6日會同竹東地政履勘測量，現場除有P、P
    1、P2道路外，現況圖M小方塊為被告陳美枝所有放置農具之
    鐵皮工寮，L楕圓形為陳氏祖墳，另筆1115地號（非系爭土
    地）及1115地號內小長方形為被告陳正緯等四兄妹所有之房
    屋及廢棄豬舍，另筆1116地號（非系爭土地）上有被告陳貽
    謀等三兄弟所有之房屋，1116地號與1119地號間有水泥擋土
    牆，上開地上物各有照片可參（卷一第62-70、76-78頁）。
    被告陳㴱懋之訴訟代理人當場提出其手繪之分管位置圖（卷
    一第60頁，位置約略在現場圖F、G、B），並稱：陳㴱懋分管
    位置中間另有被告陳貽謀在使用（位置約略在現場圖D、C）
    ，至於現場圖A一直以來沒有人使用等語（卷一第57頁）。
　⒊本院根據原告提出之分割方案草圖（註：即本判決附圖之原
    型），囑託竹東地政測繪成（甲案）；根據被告陳貽謀手繪
    及口述要旨，囑託竹東地政測繪成（乙案）；根據被告陳㴱
    懋手繪及口述要旨，囑託竹東地政測繪成（丙案）（卷二第
    65-71頁）。本院基於以下理由，認原告提出之（甲案）較
    為可採：
　⑴依附圖分割後土地較為方正，各位置面積較廣，且均鄰接道
    路，亦符合兩造按其應有部分比例換算所應分得之土地面積
    。
　⑵兩造曾經到庭者，已當庭在現況圖上點出其等目前實際使用
    之主要位置。原告點出位置即在分得之附圖位置A；被告陳㴱
    懋點出位置即在分得之附圖位置E；被告陳貽謀等三兄弟點
    出位置即在分得之附圖位置F1；被告陳正緯等四兄妹點出位
    置即在分得之附圖位置C；被告陳葉秀妹點出位置即在分得
    之附圖位置D2（卷一第202頁）。從而，依附圖分割較能兼
    顧兩造目前實際使用之主要位置。
　⑶被告陳㴱懋對於分得附圖位置E及E1沒有意見。被告陳貽謀等
    三兄弟分得附圖位置F及F1及F2，就在道路左右兩側，且相
    鄰之環湖段1116地號土地上有被告陳貽謀等三兄弟住宅，住
    宅背後有水泥擋土牆，較利於住宅地之水土保持。被告陳正
    緯等四兄妹分得之附圖位置C及C1，在位置C範圍內之楕圓形
    即陳氏祖墳、小正方形即工寮，本即由被告陳正緯等四兄妹
    及其母親維護管理，在位置C1所包圍之相鄰環湖段1115地號
    土地上有被告陳正緯等四兄妹及其母親居住之住宅及附連豬
    舍。被告陳葉秀妹分得附圖位置D及D1及D2，就在道路左右
    兩側，方便連通。
  ⑷系爭土地已建造如附圖位置P道路以供全體共有人對外通行，
    到庭共有人亦明示同意仍按分割前應有部分比例維持共有（
    卷一第171-172頁），故就附圖位置P道路繼續維持共有，符
    合當事人意願。
　⒋綜上，在陳氏先祖分管位置不明確下，以原物分割如附圖較
    能維持土地方正，不致於如乙案、丙案之土地交界犬牙相錯
    。　
㈤、末查，被告雖表示分得較平坦較高價值位置者，應以金錢補
    償其他人等語。惟查，系爭土地本是林地供作種植林木之用
    ，不同地勢可以種植不同樹種或經濟作物，甚至水土保持之
    需求猶高於種植作物之需求，故不能單以地勢高低決定土地
    價值高低。尤為重要者，乃兩造對於欲分得位置爭執激烈，
    毫無協商退讓餘地，在各共有人分得位置尚未確認之前，各
    共有人應分得面積差異頗大（見附表二「扣除道路面積後應
    分得之面積」欄所示），無從計算應由何人以金錢補償何人
    以及補償金額若干。兩造甚至對於系爭土地現況測量費用、
    分割方案甲、乙、丙案之測量費用，應由何人墊繳即有爭執
    甚至一度拒繳（卷一第79、82頁，卷二第43-44頁），恐致
    無法續行審理，更遑論墊繳不動產估價師費用以鑑定應相互
    找補之金額。是以，在被告尚未證明如附圖所示分割方法有
    明顯價差及價差若干之前，本院無從斟酌另以金錢找補。
㈥、按裁判分割共有物，屬形成判決，法院定共有物之分割方法
    ，固應斟酌當事人之聲明、共有物之性質、經濟效用及全體
    共有人之利益等，而本其自由裁量權為公平合理之分配，但
    並不受當事人聲明、主張或分管約定之拘束（最高法院93年
    度台上字第1797號判決參照）。本件既准予裁判分割，原告
    之訴即有理由。爰就系爭土地定其分割方法如主文第二項及
    【附表一】所示。
四、因共有物分割、經界或其他性質上類似之事件涉訟，由敗訴
    當事人負擔訴訟費用顯失公平者，法院得酌量情形，命勝訴
    之當事人負擔其一部，民事訴訟法第80條之1 定有明文。本
    件分割結果，共有人均蒙其利，如僅因法院准原告分割共有
    物之請求，即命被告應負擔全部訴訟費用，不免失衡，是關
    於訴訟費用之負擔，應以共有人全體各按其應有部分比例負
    擔，方屬事理之平，諭知如主文第三項及【附表三】所示。
五、本件判決基礎已臻明確，兩造其餘攻擊防禦方法及訴訟資料
    ，核與判決結果不生影響，爰不一一論述。
六、訴訟費用負擔之依據：民事訴訟法第80條之1 、第85條第1
    項、第2 項。
中　　華　　民　　國　　110 　年　　9 　　月　　23　　日
以上正本係照原本作成。
如對本判決上訴，須於判決送達後20日內向本院提出上訴狀。
如委任律師提起上訴者，應一併繳納上訴審裁判費。
中　　華　　民　　國　　110 　年　　9　　 月　　23　　日
                                書記官　曾煜智
　　　　　　　　　　　　　　　　
現況圖：新竹縣竹東地政事務所複丈日期107年9月6日複丈成果 
         圖
附圖：新竹縣竹東地政事務所複丈日期109年11月19日複丈成果 
       圖(甲案)
【附表一】依新竹縣竹東地政事務所複丈日期109年11月19日複 
           丈成果圖(甲案)，分割方法為：
位置 面積 （平方公尺） 分得之所有權人姓名 應有部分比例 備註 A    2715.00 陳睿烽 全部  B     604.00 陳范細英 陳玉簪  陳玉霞  陳德偉  陳孟孜  陳穎圻  陳穎樵 （即陳漢江之全體繼承人） 全部公同共有  C    4015.13 陳正緯 陳建均 陳美枝 陳雅如 各四分之一  C1    1416.87    D     627.82 陳葉秀妹 全部  D1    1467.73    D2    1525.45    E    1632.00 陳㴱懋 全部  E1    4100.41    F    1207.00 陳陸機 陳裕崇 陳貽謀 各三分之一  F1    1614.00    F2     800.00    P     1237.31 兩造全體 按【附表二】「分割前應有部分比例」欄之比例維持共有 道路 合計   22962.72    

【附表二】

序號 共有人姓名 分割前應有部分比例 按應有部分換算應得面積（平方公尺）  以22962.72平方公尺乘以各共有人應有部分 應分攤道路面積（平方公尺）  以1237.31平方公尺乘以各共有人應有部分 扣除道路面積後應分得之面積（平方公尺） 1 陳睿烽 1/8   2870  155   2715 2 陳范細英 陳玉簪  陳玉霞  陳德偉  陳孟孜  陳穎圻  陳穎樵 （即陳漢江之全體繼承人） 公同共有1/36    638   34    604 3 陳㴱懋 19/72   6059.72  327.31   5732.41 4 陳陸機 1/18   1276   69   1207 5 陳正緯 1/16   1435   77   1358 6 陳建均 1/16   1435   77   1358 7 陳美枝 1/16   1435   77   1358 8 陳雅如 1/16   1435   77   1358 9 陳貽謀 1/18   1276   69   1207 10 陳裕崇 1/18   1276   69   1207 11 陳葉秀妹 1/6   3827  206   3621  合計   22962.72 1237.31  21725.41 

【附表三】訴訟費用負擔之比例

序號 共有人姓名 訴訟費用負擔之比例 1 陳睿烽 1/8 2 陳范細英、陳玉簪、陳玉霞、 陳德偉、 陳孟孜、陳穎圻、陳穎樵 （即陳漢江之全體繼承人） 連帶負擔1/36 3 陳㴱懋 19/72 4 陳陸機 1/18 5 陳正緯 1/16 6 陳建均 1/16 7 陳美枝 1/16 8 陳雅如 1/16 9 陳貽謀 1/18 10 陳裕崇 1/18 11 陳葉秀妹 1/6  合計